【裁判字號】    94,交訴,108
【裁判日期】    950327
【裁判案由】    公共危險
【裁判全文】
臺灣彰化地方法院刑事判決             94年度交訴字第108號
公  訴  人  臺灣彰化地方法院檢察署檢察官
被      告  乙○○
                    現另案羈押在臺灣彰化看守所
上列被告因公共危險等案件，經檢察官提起公訴（九十四年度調
偵字第四三二號），被告於準備程序中就被訴事實為有罪之陳述
，經告知簡式審判程序之旨，並聽取公訴人、被告之意見後，由
本院合議庭裁定由受命法官獨任進行簡式審判程序，判決如下：
    主  文
乙○○因過失傷害人，累犯，處有期徒刑月；又駕駛動力交通
工具肇事，致人受傷而逃逸，累犯，處有期徒刑玖月。應執行有
期徒刑拾壹月。
    事  實
一、乙○○前因施用第一級毒品、第二級毒品案件，經本院以九
    十二年度訴字第一三○四號分別判處有期徒刑八月、三月，
    應執行有期徒刑九月確定，嗣經送監執行，甫於民國九十三
    年九月三十日縮刑期滿執行完畢。詎仍不知警惕，於九十四
    年六月十一日凌晨四時許，駕駛車牌號碼ＰＺ－四九一六號
    自用小客車，沿彰化縣田中鎮○○路由南往北方向之外側車
    道行駛，途經該路與建國路之交叉路口時，原應注意在無標
    誌或標線之道路，行車時速不得超過五十公里，並應注意車
    前狀況，隨時採取必要之安全措施，且依當時天候晴，夜間
    有照明，柏油路面乾燥、無缺陷、無障礙物，視距良好，亦
    無不能注意之情事，竟以時速逾六十公里之速度超速行駛，
    適有甲○○所騎乘車牌號碼ＴＲＷ－八一七號輕型機車，自
    中正路同向前方之內側車道變換至外側車道行駛，乙○○因
    車速過快，且疏未注意，致其所駕駛自用小客車左側車頭與
    車身擦撞甲○○所騎乘輕型機車右側車身，甲○○因而人車
    倒地，並受有頭部外傷及腦震盪、右前臂撕裂傷、肢體多處
    挫傷、臉部及肢體多處擦傷之傷害。乙○○於上開時地肇事
    後，竟未對甲○○採取救護或其他必要措施，隨即駕車駛離
    現場而逃逸。嗣經員警調閱上開路口監視錄影帶後，始循線
    查悉上情。
二、案經甲○○訴由彰化縣警察局田中分局報告臺灣彰化地方法
    院檢察署檢察官偵查起訴。
    理  由
一、按除被告所犯為死刑、無期徒刑、最輕本刑為三年以上有期
    徒刑之罪或高等法院管轄第一審案件者外，於刑事訴訟法第
    二百七十三條第一項程序進行中，被告先就被訴事實為有罪
    之陳述時，審判長得告知被告簡式審判程序之旨，並聽取當
    事人、代理人、辯護人及輔佐人之意見後，裁定進行簡式審
    判程序；除簡式審判程序及簡易程序案件外，第一審應行合
    議審判；刑事訴訟法第二百七十三條之一第一項、第二百八
    十四條之一分別定有明文。本件被告乙○○所犯係死刑、無
    期徒刑、最輕本刑為三年以上有期徒刑或高等法院管轄第一
    審案件以外之罪，且於本院行準備程序時就被訴事實為有罪
    之陳述，經受命法官告知簡式審判程序之旨，並聽取公訴人
    、被告之意見後，本院合議庭認無不得或不宜改依簡式審判
    程序進行之處，經評議結果，裁定改由受命法官獨任行簡式
    審判程序，合先敘明。
二、上開事實，業據被告乙○○於偵查及本院審理時坦承不諱，
    核與告訴人甲○○指述之情節相符，復有道路交通事故調查
    現場圖、道路交通事故調查報告表(一)、(二)、伍倫醫院診斷書
    各一紙、現場照片十四幀在卷可稽。按行車速度，應依速限
    標誌或標線之規定，無標誌或標線者，行車時速不得超過五
    十公里；汽車行駛時，駕駛人應注意車前狀況，並隨時採取
    必要之安全措施；道路交通安全規則第九十三條第一項第一
    款前段、第九十四條第三項分別定有明文。本件被告明知在
    無標誌或標線之道路，行車時速不得超過五十公里，並應注
    意車前狀況，隨時採取必要之安全措施，且依當時天候晴，
    夜間有照明，柏油路面乾燥、無缺陷、無障礙物，視距良好
    ，亦無不能注意之情事，竟疏未注意同向前方之告訴人機車
    行駛狀況，即貿然以時速逾六十公里之速度超速行駛，而肇
    致車禍發生，致告訴人受傷，顯已違反上開道路交通安全規
    則之規定，其有過失至明，且其過失行為既係造成告訴人傷
    害之直接原因，二者間即具有相當因果關係。綜上所述，足
    徵被告自白確與事實相符，本案事證明確，被告過失傷害及
    駕車肇事致人受傷逃逸之犯行，均堪認定。
三、核被告所為，係犯刑法第二百八十四條第一項前段之過失傷
    害罪、同法第一百八十五條之四之駕車肇事致人受傷逃逸罪
    。被告上開所犯二罪間，犯意各別，行為互殊，應予分論併
    罰。被告前因施用第一級毒品、第二級毒品案件，經本院以
    九十二年度訴字第一三○四號分別判處有期徒刑八月、三月
    ，應執行有期徒刑九月確定，嗣經送監執行，甫於九十三年
    九月三十日縮刑期滿執行完畢，有臺灣彰化地方法院檢察署
    刑案資料查註紀錄表及臺灣高等法院被告全國前案紀錄表各
    一份在卷可考，其於受有期徒刑執行完畢後，五年以內再犯
    本件有期徒刑以上之罪，為累犯，應依刑法第四十七條，加
    重其刑。爰審酌被告因超速行駛，且疏未注意車前狀況，而
    肇致車禍發生，並使告訴人受傷，事後猶駕車逃逸，置告訴
    人安危於不顧，所生危害非輕，且迄今尚未與告訴人達成和
    解，復於本案審理期間經本院發布通緝始為警緝獲到案，及
    被告犯罪之動機、目的、手段、智識程度、告訴人所受傷害
    程度，暨犯罪後坦承犯行等一切情狀，分別量處如主文所示
    之刑，並定其應執行之刑。
據上論斷，應依刑事訴訟法第二百七十三條之一第一項、第二百
九十九條第一項前段，刑法第一百八十五條之四、第二百八十四
條第一項前段、第四十七條、第五十一條第五款，罰金罰鍰提高
標準條例第一條前段，判決如主文。
本案經檢察官高如應到庭執行職務。
中    華    民    國    95    年    3     月    27    日
                  交通法庭      法  官  鄭舜元
以上正本證明與原本無異。
如不服本判決，應於判決送達後10日內，向本院提出上訴狀（須
附繕本）。
告訴人或被害人對於判決如有不服具備理由請求檢察官上訴者，
其上訴期間之計算係以檢察官收受判決正本之日期為準。
中    華    民    國    95    年    3     月    29    日
                                書記官  呂雅惠
附錄本案論罪科刑法條全文：
中華民國刑法第185條之4
駕駛動力交通工具肇事，致人死傷而逃逸者，處6月以上5年以下
有期徒刑。
中華民國刑法第284條
因過失傷害人者，處6月以下有期徒刑、拘役或500元以下罰金，
致重傷者，處1年以下有期徒刑、拘役或500元以下罰金。
從事業務之人，因業務上之過失傷害人者，處1年以下有期徒刑
、拘役或1千元以下罰金，致重傷者，處3年以下有期徒刑、拘役
或2千元以下罰金。


司法院資訊處製作；財團法人民間司法改革基金會備份。
